臺灣高雄地方法院刑事判決　　　　　　　100年度訴字第190號
公　訴　人　臺灣高雄地方法院檢察署檢察官
被　　　告　余明進
　　　　　　武氏細六
　　　　　　范氏翠柳
　　　　　　楊氏錦霞
上列被告因妨害風化案件，經檢察官提起公訴（99年度偵字第23
369號、第33229號），嗣被告等於本院準備程序進行中，就被訴
事實均為有罪之陳述，經告知簡式審判程序之旨，並聽取檢察官
及被告等之意見後，本院裁定改依簡式審判程序審理，並判決如
下：
    主  文
余明進犯圖利容留猥褻罪，處有期徒刑肆月，如易科罰金，以新
臺幣壹仟元折算壹日。緩刑貳年，並應向指定之公益團體、地方
自治團體或社區提供伍拾小時之義務勞務，緩刑期間付保護管束
。扣案小姐聯絡電話壹本、客人消費及小姐坐檯明細陸紙、碗公
參個及骰子拾參顆等物，沒收之。
武氏細六、楊氏錦霞犯圖利公然猥褻罪，各處拘役肆拾日，如易
科罰金，均以新臺幣壹仟元折算壹日。緩刑貳年。
范氏翠錦犯圖利公然猥褻罪，處拘役肆拾日，如易科罰金，以新
臺幣壹仟元折算壹日。緩刑貳年。扣案新臺幣壹佰元，沒收之。
    犯罪事實
一、余明進係高雄市○○區○○路176之2號「THUY  TINE」小吃
    部之負責人，為以後述由小姐坐檯玩樂方式，招徠客人，並
    讓消費者能為了使坐檯小姐脫衣助興而支付較長時間之坐檯
    費用及飲酒等費用，以增加店內營收及坐檯小姐本身之收入
    ，竟基於意圖使女子與他人為猥褻之行為，而媒介、容留以
    營利之犯意，僱用武氏細六（花名樂樂）、范氏翠錦（花名
    蕾蕾）及楊氏錦霞（花名安安），並提供該店公眾得自由進
    出之包廂，容留所僱用之坐檯小姐武氏細六、范氏翠錦及楊
    氏錦霞，與男客為足以挑起性慾之脫衣陪酒猥褻行為，以達
    招攬客人、增加收入之目的。另武氏細六、范氏翠錦及楊氏
    錦霞亦分別基於意圖營利，意圖供人觀覽，公然為猥褻行為
    之犯意，在該店包廂內為後述脫衣陪酒之猥褻行為。渠等共
    同牟利之方式為：包廂費每間二小時為新臺幣（下同）300
    元，唱歌兩個小時200 元、酒菜另計，店內小姐坐檯費每二
    小時600元，其中小姐分得500元，其餘100 元由店方抽取，
    小姐在店方所提供之包廂內脫衣陪酒，費用由小姐另行向客
    人收取，不與店方拆帳。嗣渠等即基於上開營利之犯意，先
    後為後述行為：
  (一)於99年6月30日下午5時20分許，由佯裝成客人之警察進入該
    店第二包廂消費，旋武氏細六等小姐即進入包廂內，經喝酒
    、唱歌一段時間後，武氏細六等人即向警察提議玩骰子，小
    姊若輸脫一件衣服，警察若輸則需給小姐小費100 元，經警
    同意後，當日玩到武氏細六自行脫光內衣內褲，露出胸部及
    生殖器。
  (二)於99年7月12日下午5時42分許，由佯裝成顧客之警察持本院
    所核發之搜索票，進入該店第二包廂消費，旋武氏細六、范
    氏翠錦及楊氏錦霞等小姐即進入包廂內，經喝酒、唱歌一段
    時間後，武氏細六等人即向警察提議玩骰子，小姊若輸脫一
    件衣服，警察若輸則需給小姐小費100 元，經警同意後，當
    日玩到武氏細六自行脫光上衣露出胸部後，轉往其他包廂坐
    檯。范氏翠錦及楊氏錦霞二人則自行脫光內衣褲，露出胸部
    及生殖器。員警認時機成熟，表明身分，並扣得范氏翠錦所
    有因脫衣陪酒所得之小費100 元，及余明進所有之小姐聯絡
    電話1本、客人消費及小姐坐檯明細6紙、碗公3個、骰子13
    顆等物。
二、案經高雄市政府警察局林園分局暨高雄縣政府警察局移送臺
    灣高雄地方法院檢察署檢察官偵查起訴。
    理  由
一、本案被告余明進、武氏細六、范氏翠錦及楊氏錦霞所犯，均
    係死刑、無期徒刑、最輕本刑為3 年以上有期徒刑以外之罪
    ，其等於準備程序就前揭被訴事實為有罪之陳述，經告知簡
    式審判程序之旨，並聽取其與公訴人之意見後，本院認無不
    得或不宜改依簡式審判程序進行之處，爰依刑事訴訟法第27
    3條之1第1項、第284條之1 規定，裁定進行簡式審判程序，
    合先敘明。
二、訊據被告余明進、武氏細六、范氏翠錦及楊氏錦霞等人對前
    揭犯罪事實於本院審理中均坦承不諱，核與證人即查緝員警
    吳建鳴余偵查中所證相符，並有蒐證光碟、現場照片在卷可
    證，復有被告范氏翠錦因脫衣陪酒所得之小費100 元，及被
    告余明進所有之小姐聯絡電話1 本、客人消費及小姐坐檯明
    細6紙、碗公3個、骰子13顆等物扣案可證，足認被告余明進
    、武氏細六、范氏翠錦及楊氏錦霞等人之自白均與事實相符
    ，本件事證明確，被告等人犯行已堪認定，應依法論科。
三、核被告余明進所為，係犯刑法第231條第1項之意圖使女子與
    他人為猥褻之行為，而容留以營利罪；被告武氏細六、范氏
    翠錦及楊氏錦霞所為，各係犯刑法第234條第2項之意圖營利
    ，意圖供人觀覽，公然為猥褻之行為罪。被告余明進意圖使
    女子與他人為猥褻之行為，而媒介以營利之低度行為，應為
    意圖使女子與他人為猥褻之行為，而容留以營利之高度行為
    所吸收，不另論罪。再按刑法上所謂營業犯，為集合犯之一
    種態樣，本質上有「反覆、延續實行之特徵」，法律評價上
    應屬一罪。被告余明進以固定店面，採上開方式營業牟利及
    被告武氏細六以上開脫衣陪酒方式牟利，渠等犯行顯具有反
    覆、延續實行之特徵，故渠等本件雖遭查獲二次，應分別僅
    論以一罪。爰審酌被告余明進係實際負責人，未能合法經營
    小吃店，反而從事有坐檯小姐脫衣陪酒之行業，有害社會善
    良風俗，造成居家環境莫大困擾，而被告武氏細六、范氏翠
    錦及楊氏錦霞等4 人均為越南籍人士，因婚嫁來臺，丈夫收
    入不多，為分攤家中開銷外出工作，但越籍人士在臺謀生不
    易，因而為坐檯陪酒小姐，及其等均無犯罪紀錄，素行皆尚
    稱良好，有臺灣高雄地方法院檢察署刑案資料查註紀錄表、
    臺灣高等法院被告全國前案紀錄表在卷可按，且犯罪後均已
    知錯並坦承犯行，犯罪後態度尚佳等一切情狀，分別量處如
    主文所示之刑，並分別諭知易科罰金之折算標準，以資儆懲
    。末查被告武氏細六、范氏翠錦及楊氏錦霞等人，前均未曾
    因故意犯罪受有期徒刑以上刑之宣告，有臺灣高等法院被告
    前案紀錄表各1 份在卷足參，其等因一時失慮而犯罪，本院
    深信被告等人在此事件後顯有悔過之誠意及自新之決心，經
    此偵審程序，當知所警惕，信無再犯之虞，本院綜衡上情認
    前開刑之宣告，已足策其遷善，所宣告之刑，以暫不執行為
    適當，各併依法諭知緩刑2 年，用啟向善及以勵自新。再本
    院斟酌被告余明進為本案犯行，法治觀念尚嫌薄弱，爰併依
    刑法第74條第2項第5款之規定，命被告余明進向指定之公益
    團體、地方自治團體或社區提供50小時之義務勞務，期能使
    被告余明進於義務勞務之過程中，明瞭其行為對社會治安所
    造成之危害，以資警惕，並依刑法第93條第1項第2款規定諭
    知被告余明進於緩刑期間付保護管束。至被告余明進究應向
    何公益團體、地方自治團體或社區提供義務勞務，屬執行之
    問題，應由執行檢察官斟酌全案情節及各公益團體、地方自
    治團體或社區之需求，妥為指定，併予敘明。
四、扣案之小姐聯絡電話1本、客人消費及小姐坐檯明細6紙、碗
    公3 個、骰子13顆等物，為被告余明進所有，且係供本件犯
    罪所用之物，業經被告余明進供明在卷，爰依刑法第38條第
    1項第2款、第3項之規定，宣告沒收之。扣案小費100元，係
    被告范氏翠錦所有因脫衣陪酒所得，亦經其陳明無訛，爰依
    刑法第38條第1項第3款、第3項之規定，沒收之。
據上論斷，應依刑事訴訟法第273 條之1 第1 項、第299 條第1
項前段，刑法第231條第1項前段、第234條第2項、第41條第1 項
前段、第74條第1項第1款、第2項第5款、第93條第1項第2款、第
38條第1項第2款、第3款、第3項，刑法施行法第1條之1、第2 項
前段，判決如主文。
本案經檢察官劉慕珊到庭執行職務。
中    華    民    國   100    年    5     月    10    日
                  刑事第十四庭    法  官   林揚奇
以上正本證明與原本無異。
如不服本判決應於收受本判決後10日內向本院提出上訴書狀，並
應敘述具體理由，如未敘述上訴理由者，應於上訴期間屆滿後20
日內補提理由書狀於本院（均須按他造當事人之人數附繕本）「
切勿逕送上級法院」。
中    華    民    國   100    年    5     月    10    日
                                  書記官   何明昌
附錄法條：
中華民國刑法第231條
意圖使男女與他人為性交或猥褻之行為，而引誘、容留或媒介以
營利者，處5 年以下有期徒刑，得併科10萬元以下罰金。以詐術
犯之者，亦同。
公務員包庇他人犯前項之罪者，依前項之規定加重其刑至二分之
一。
中華民國刑法第234條
意圖供人觀覽，公然為猥褻之行為者，處 1 年以下有期徒刑、拘
役或 3千元以下罰金。
意圖營利犯前項之罪者，處 2 年以下有期徒刑、拘役或科或併科
 1 萬元以下罰金。